臺灣南投地方法院刑事判決
110年度易字第119號
公  訴  人  臺灣南投地方檢察署檢察官 
被      告  莊登傑


上列被告因妨害自由案件，經檢察官提起公訴（110年度偵字第2
17號），被告於準備程序中就被訴事實為有罪之陳述，經本院裁
定依簡式審判程序審理，判決如下：
    主      文
莊登傑犯恐嚇危害安全罪，累犯，處拘役肆拾伍日，如易科罰金
，以新臺幣壹仟元折算壹日。又犯恐嚇危害安全罪，累犯，處拘
役伍拾日，如易科罰金，以新臺幣壹仟元折算壹日。應執行拘役
捌拾日，如易科罰金，以新臺幣壹仟元折算壹日。
    事實及理由
一、本案被告莊登傑所犯係死刑、無期徒刑、最輕本刑為3年以
    上有期徒刑以外之罪，且非高等法院管轄第一審案件之罪，
    其於本院準備程序中就被訴事實為有罪之陳述，由本院合議
    庭依刑事訴訟法第273條之1第1項規定，裁定由受命法官獨
    任以簡式審判程序加以審理，且依同法第273條之2、第159 
    條第2項規定，不適用傳聞法則有關限制證據能力之相關規
    定；另依同法第310條之2準用同法第454條之規定，得製作
    略式判決書，如認定之犯罪事實、證據及應適用之法條，與
    起訴書之記載相同者，得引用之，合先敘明。
二、本件犯罪事實及證據，除證據部分補充「衛生福利物草屯療
    養院110年12月6日草療精字第1100012967號函檢送莊登傑之
    精神鑑定書一份」、「被告莊登傑於本院準備程序及審理時
    自白、告訴人石凱婷於本院準備程序及審理時之供述」外，
    其餘均引用檢察官起訴書所載（詳如附件）。
三、論罪科刑：　　
　㈠核被告所為，係犯刑法第305條之恐嚇危害安全罪。被告如起
    訴書附表所示編號2、3所載之恐嚇行為，均係於密切接近之
    時間、地點實行，各行為之獨立性極為薄弱，且自始係出於
    單一目的，依一般社會健全觀念，難以強行分離，在刑法評
    價上，應視為數個舉動之接續施行，應論以一罪。又被告如
    起訴書附表編號1及編號2、3接續之恐嚇犯行，犯意各別、
    行為互殊，應予分論併罰。
　㈡被告前於民國106年間，因毒品案件，經臺灣嘉義地方法院以
    106年度朴簡字第339號判決判處有期徒刑4月，經上訴後撤
    回上訴確定，於106年12月20日徒刑易科罰金執行完畢，有
    臺灣高等法院被告前案紀錄表附卷可憑。被告於受徒刑執行
    完畢後，5年以內故意再犯本案有期徒刑以上之罪，均累犯
    ，可認被告對前次刑罰反應力薄弱，倘加重其最低法定刑，
    核無司法院釋字第775號解釋所示之罪刑不相當情形，爰依
    刑法第47條第1項，均加重其刑。
　㈢按行為時因精神障礙或其他心智缺陷，致不能辨識其行為違
    法或欠缺依其辨識而行為之能力者，不罰。行為時因前項之
    原因，致其辨識行為違法或依其辨識而行為之能力，顯著減
    低者，得減輕其刑，刑法第19條第1項、第2項定有明文。而
    前揭規定係因精神障礙之人對行為違法性內容之認知較一般
    人為低，縱予以處罰，亦無法達到刑罰教育之目的，方有減
    刑或不罰之規定。查被告於本院審理時稱：我有在精神科就
    醫，就醫時間我忘記了，我們交往之前就有就醫，我寫信給
    告訴人時，有因為生病關係不能控制自己等語（見本院卷第
    69頁），經本院囑託衛生福利部草屯療養院對被告實施精神
    鑑定，認被告於犯罪行為時並未因精神障礙或其他心智缺陷
    ，致不能辨識其行為違法或欠缺依其辨識而為行為之能力，
    亦未因前項之缺陷，致其辨識其行為違法或欠缺依其辨識而
    行為之能力顯著降低，此有草屯療養院110年11月22日出具
    之精神鑑定報告書1份附卷可按（見本院卷第83頁至第94頁
    ）。足見被告對於自身恐嚇之行為確有認識，且其辨識行為
    違法或依其辨識而行為之能力，並無欠缺或減低之情形，故
    無前揭規定減輕其刑或不罰之適用，併此說明。
　㈣爰以行為人之責任為基礎，審酌被告僅因與告訴人間之感情
    糾葛惟未能釋懷之細故，本應理性溝通解決，竟以上開方式
    恐嚇告訴人，除無法消弭糾紛，反致增加彼此間之怨懟，所
    為實不足取；參以被告犯後始終坦認犯行，及未與告訴人和
    解之犯後態度。暨考量被告本案犯罪手段、情節，及其於本
    院審理時自陳為國中肄業之智識程度、從事水電、月薪約新
    臺幣4萬元，經濟狀況貧困，家中尚有父親、母親之生活狀
    況（見本院卷第128頁）等一切情狀，分別量處如主文所示
    之刑及定其應執行刑，並就各罪宣告刑及應執行刑均諭知易
    科罰金之折算標準，以資懲儆。
據上論斷，應依刑事訴訟法第273條之1第1項、第299條第1項前
段、第310條之2、第454條第2項，判決如主文。
本案經檢察官石光哲提起公訴，檢察官黃淑美到庭執行職務。
中　　華　　民　　國　　111 　年　　4 　　月　　25　　日
　　　　　　　　　刑事第三庭    法　官　李怡貞
以上正本與原本無異。
如不服本判決應於收受送達後20日內向本院提出上訴書狀，並應
敘述具體理由；其未敘述上訴理由者，應於上訴期間屆滿後20日
內向本院補提理由書（均須按他造當事人之人數附繕本）「切勿
逕送上級法院」。
告訴人或被害人如對於本判決不服者，應具備理由請求檢察官上
訴，其上訴期間之計算係以檢察官收受判決正本之日期為準。
                                 書記官  林鈺珣
中　　華　　民　　國　　111 　年　　4 　　月　　25　　日

附錄本案論罪科刑法條：
中華民國刑法第305條
以加害生命、身體、自由、名譽、財產之事恐嚇他人，致生危害
於安全者，處2年以下有期徒刑、拘役或9千元以下罰金。